【裁判字號】    98,審訴,552
【裁判日期】    980416
【裁判案由】    毒品危害防制條例
【裁判全文】
臺灣桃園地方法院刑事判決             98年度審訴字第552號
公  訴  人  臺灣桃園地方法院檢察署檢察官
被      告  甲○○
指定辯護人  本院公設辯護人  陳瑞明
上列被告因違反毒品危害防制條例案件，經檢察官提起公訴（98
年度毒偵字第320 號），嗣被告於準備程序進行中為有罪之陳述
，經本院合議庭裁定由受命法官獨任進行簡式審判程序後，聲請
改依協商程序而為判決，本院判決如下：
    主  文
甲○○施用第一級毒品，處有期徒刑柒月，扣案之海洛因參包連
同包裝袋參只（合計淨重壹點柒柒公克、空包裝總重零點柒捌公
克）均沒收銷燬之。又施用第二級毒品，處有期徒刑參月，扣案
之安非他命參包連同包裝袋參只（合計毛重貳點玖玖公克）均沒
收銷燬之，安非他命吸食器壹組沒收。應執行有期徒刑玖月，扣
案之海洛因參包連同包裝袋參只（合計淨重壹點柒柒公克、空包
裝總重零點柒捌公克）、安非他命參包連同包裝袋參只（合計毛
重貳點玖玖公克）均沒收銷燬之，安非他命吸食器壹組沒收。
    事實及理由
一、本件被告所犯係死刑、無期徒刑或最輕本刑為3 年以上有期
    徒刑以外之罪，其於準備程序中就被訴事實為有罪之陳述，
    經本院告知簡式審判程序之旨，並聽取公訴人、被告及辯護
    人之意見後，爰依刑事訴訟法第273 條之1 第1 項規定合議
    裁定由受命法官獨任進行簡式審判程序。
二、被告甲○○前有違反廢止前麻醉藥品管理條例、賭博、違反
    毒品危害防制條例前科（不構成累犯），其中於民國95年間
    因施用一、二級毒品案件，經本院以95年度毒聲字第1050號
    裁定送觀察、勒戒後，認有繼續施用毒品之傾向，經本院以
    96年度毒聲字第219 號裁定令入戒治處所施以強制戒治，甫
    於97年1 月29日執行完畢出所，並經臺灣桃園地方法院檢察
    署檢察官於97年2 月15日以97年度戒毒偵字第54號為不起訴
    處分確定。詎仍未戒除毒癮，於前開觀察、勒戒執行完畢釋
    放後5 年內，明知海洛因、安非他命為毒品危害防制條例第
    2 條第2 項第1 款、第2 款所規定之第一、二級毒品，不得
    施用、持有，復分別基於施用第一級毒品海洛因及第二級毒
    品安非他命之犯意，於97年12月30日18時許，在桃園縣平鎮
    市○○路232 號5 樓內，施用第一級毒品海洛因及第二級毒
    品安非他命各1 次，嗣於同日22時30分許，在平鎮市○○路
    232 號1 樓電梯前查獲鄭杏雪，並扣得其與甲○○所共有之
    海洛因2 包連同包裝袋2 只（淨重0.50公克、空包裝重0.52
    公克），再於同日22時50分許，在平鎮市○○路232 號5 樓
    之5 處為警查獲，並扣得其與鄭杏雪所共有之海洛因1 包連
    同包裝袋1 只（合計淨重1. 27 公克、空包裝總重0.26公克
    ）、安非他命3 包連同包裝袋3 只（合計毛重2.99公克），
    及其所有供（但非專供）施用第二級毒品所用之安非他命吸
    食器1 組，另扣得被告所有之行動電話3 支及鄭杏雪所有之
    電子磅秤1 台、安非他命吸食器1 組等物。案經桃園縣政府
    警察局移送臺灣桃園地方法院檢察署檢察官偵查後起訴。
三、證據名稱：
  (一)被告於警詢、偵訊及本院準備程序中之自白。
  (二)台灣檢驗科技股份有限公司濫用藥物檢驗報告暨桃園縣政
      府警察局刑事警察大隊被採尿人尿液暨毒品真實姓名與編
      號對照表、法務部調查局濫用藥物實驗室98年3 月23日調
      科壹字第098230 09780號鑑定書各1 份附卷可稽。
  (三)海洛因3 包連同包裝袋3 只（合計淨重1.77公克、空包裝
      總重0.78公克）、安非他命3 包連同包裝袋3 只（合計毛
      重2.99公克）、安非他命吸食器1 組扣案可資佐證。
四、本件經檢察官與被告於審判外達成協商之合意且被告已認罪
    ，其合意內容為：就其施用第一級毒品部分，被告願受科刑
    範圍為有期徒刑7 月，就其施用第二級毒品部分，被告願受
    科刑範圍為有期徒刑3 月，應執行有期徒刑9 月。經查，上
    開協商合意並無刑事訴訟法第455 條之4 第1 項所列情形之
    一，檢察官聲請改依協商程序而為判決，本院爰不經言詞辯
    論，於協商合意範圍內為協商判決，合予敘明。
五、扣案之海洛因3 包連同包裝袋3 只（合計淨重1.77公克、空
    包裝總重0.78公克），經送鑑定結果，確含海洛因成分，有
    法務部調查局濫用藥物實驗室98年3 月23日調科壹字第0982
    3009780 號鑑定書1 紙在卷可稽，均應依毒品危害防制條例
    第18條第1 項前段規定，沒收銷燬之；扣案之安非他命3 包
    連同包裝袋3 只（合計毛重2.99公克），被告自白服用該物
    後，尿液檢出安非他命類陽性反應，足見上開物品確含安非
    他命成分，均應依毒品危害防制條例第18條第1 項前段規定
    ，沒收銷燬之；包裹第一、二級毒品之包裝袋與前開毒品無
    從完全剝離，併依毒品危害防制條例第18條第1 項前段規定
    ，沒收銷燬之。又扣案之安非他命吸食器1 組，係被告所有
    ，供（但非專供）其施用第二級毒品安非他命所用之物，亦
    經被告自承在卷，應依刑法第38條第1 項第2 款規定宣告沒
    收。另扣得被告所有之行動電話3 支與鄭杏雪所有之電子磅
    秤1 台、安非他命吸食器1 組等物，與本案無關，本院均不
    予宣告沒收。
六、應適用之法條：刑事訴訟法第273 條之1 第1 項、第455 條
    之4 第2 項、第455 條之8 ，毒品危害防制條例第10條第1
    項、第2 項、第18條第1 項前段，刑法第11條、第51條第5
    款、第38條第1 項第2 款。
七、本判決除有刑事訴訟法第455 條之4 第1 項第1 款、第2 款
    、第4 款、第6 款、第7 款所定情形之一，或違反同條第2
    項規定者外，不得上訴。
八、如不服本件判決，得自收受判決送達之日起10日內，向本院
    提出上訴書狀，上訴於第二審法院。
本案經檢察官潘怡華到庭執行職務。
中    華    民    國    98    年    4     月    16    日
                  刑事庭  法  官  徐  培  元
以上正本證明與原本無異。
如不服本判決應於收受判決後10日內向本院提出上訴書狀，並應
敘述具體理由。其未敘述上訴理由者，應於上訴期間屆滿後20日
內向本院補提理由書 (均須按他造當事人之人數附繕本)「 切勿
逕送上級法院」。
                          書記官  張  筆  隆
中    華    民    國    98    年    4     月    16    日
附錄論罪科刑依據之法條：
毒品危害防制條例第10條
施用第一級毒品者，處六月以上五年以下有期徒刑。
施用第二級毒品者，處三年以下有期徒刑。


司法院資訊處製作；財團法人民間司法改革基金會備份。
